臺灣雲林地方法院刑事判決　　　　　　　94年度簡上字第10號
上　訴　人　臺灣雲林地方法院檢察署檢察官
被　　　告　甲○○
　　　　　　　　　　　二號
上列被告因竊盜案件，上訴人不服本院北港簡易庭中華民國93年
12月09日93年度港簡字第280 號刑事簡易判決（檢察官聲請簡易
判決處刑書案號：93年度偵字第4502號、第4520號、第4547號）
，提起上訴，並當庭擴張犯罪事實，請求審判（臺灣雲林地方法
院檢察署93年度偵字第4674號、94年度偵字第470 號），本院第
二審合議庭依通常訴訟程序，為第一審判決如下：
    主  文
原判決撤銷。
甲○○連續竊盜，處有期徒刑捌月。
    事實及理由
壹、犯罪事實：
    甲○○前因違反毒品危害防制條例案件，經本院判處有期徒
    刑1 年2 月、8 月，定應執行刑有期徒刑1 年8 月確定，於
    民國93年04月16日假釋出獄，假釋期滿日期為94年01月02日
    （未構成累犯）。其於假釋期間，又不知警惕，因施用毒品
    ，缺錢購毒，亦無代步工具，基於意圖為自己不法所有之概
    括犯意，連續為下列之竊盜行為：
一、於93年11月08日上午11時30分許，在雲林縣林內鄉○○村○○段58之8 號丁○○種植之菜園旁，徒手竊取丁○○持有之
    茄子1 籃，價值約新臺幣（下同）110 元，得手後據為己有
    ，準備變賣。不久，為警於上開地段路旁當場查獲。
二、於93年11月09日下午01時許，甲○○侵入雲林縣莿桐鄉六合
    村東興6 號丙○○住宅庭院內（侵入住宅部分未據告訴），
    見丙○○持有之車號QF-0153 號自小貨車鑰匙未拔下，即徒
    手啟動引擎而竊取之（車輛價值約2 萬元），得手後據為己
    有，供己代步。嗣於同日下午02時10分許，甲○○駕駛上開
    自小貨車，途經雲林縣斗六市○○○路1 之5 號前為警查獲。
三、於93年11月10日下午01時55分許，甲○○至雲林縣莿桐鄉○○村○○路旁之產業道路上，見潘武勇持有之車號193-QZ號
    自大貨車鑰匙未取下，即徒手發動該自大貨車引擎而竊取之
    （車輛目前價值約30餘萬元），得手後據為己有，供己代步
    。嗣於同日下午02時05分許，在雲林縣莿桐鄉○○村○○路
    「翔鴻加油站」前為警查獲。
四、於93年10月15日下午04時許，甲○○駕駛車號2B-8821 號自
    小貨車，至雲林縣莿桐鄉五華村湖內42之1 號乙○○住處，
    甲○○侵入住宅後（侵入住宅部分為據告訴），徒手竊取乙○○持有置於客廳內之蒜頭約1,000 臺斤，市價約22,000元
    ，得手後據為己有，並以上開自小貨車運走，持至市場變賣
    ，得款5,200 元，花用一空。嗣經警於93年10月16日循線查
    獲。
貳、認定犯罪事實所憑之證據及理由：
一、告訴人丁○○於警詢之指訴筆錄、贓物認領保管收據、查獲
    照片：證明告訴人丁○○於上開時地失竊茄子1 籃及其價值
    ，並事後為警查獲尋回該失竊物品。
二、被告於警詢、檢察官面前之供述筆錄：證明被告自白於上開
    時地，竊取告訴人丁○○持有之茄子1 籃，準備持以變賣。
三、被害人丙○○於警詢之陳述筆錄、贓物認領保管收據：證明
    被害人丙○○於上開時地失竊車號QF-0153 號自小貨車之情
    事，及自小貨車之價值，並事後車輛經警查獲尋回。
四、被告於警詢、檢察官面前之供述筆錄：證明被告自白於上開
    時地，竊取丙○○持有之自小貨車，於駕車兜風中為警查獲
    。
五、被害人潘武勇於警詢之陳述筆錄、贓物認領保管單、及其於
    本院準備程序之陳述筆錄：證明被害人潘武勇於上開時地失
    竊車號193-QZ號自大貨車之情形，及事後車輛為警查獲尋回
    ，並自大貨車之價值。
六、被告於警詢、檢察官面前之供述筆錄：證明被告自白於上開
    時地，竊取潘武勇持有之自大貨車，準備用以運載其腳踏車
    ，於行駛中為警查獲。
七、被害人乙○○於警詢之陳述筆錄、及其於本院準備程序之陳
    述筆錄：證明被害人乙○○於上開時地失竊蒜頭之情形，及
    蒜頭之價值，並事後被告之父母還款1萬多元賠償。
八、被告於警詢、檢察官面前之供述筆錄：證明被告自白於上開
    時地，駕駛自小貨車，竊取並運載被害人乙○○之蒜頭，持
    至市場變賣，得款全數花完。
九、被告於本院審理時，對上開犯罪事實坦承不諱，並供稱其因
    施用毒品缺錢，竊得茄子、蒜頭等物是要持之變賣，用以購
    毒施用。其自白應屬真實可信。事證明確。
、論罪科刑之理由：
一、被告所為，係犯刑法第320 條第1 項之竊盜罪。
二、檢察官對被告所犯如犯罪事實欄壹四之犯行未記載在簡易判
    決處刑書上，惟該等犯行，業經檢察官於提起上訴時併予主
    張，復於本院審理主張與聲請簡易判決處刑書所載犯罪事實
    有裁判上一罪關係，為起訴效力所及，請求併予審判，本院
    認為合法適當，自應一併予以審理。
三、被告先後4 次竊盜犯行，時間緊接，觸犯犯罪基本構成要件
    相同之罪名，顯係基於概括犯意而為，應依連續犯規定，以
    竊盜罪1 罪論，並加重其刑。
四、本院審酌：被告犯後坦白犯行，態度尚稱良好，惟被告前因
    違反毒品危害防制條例案件，經本院判處有期徒刑1 年2 月
    、8 月，定應執行刑有期徒刑1 年8 月確定，於93年04月16
    日始假釋出獄，假釋期滿日期為94年01月02日，有臺灣高等
    法院被告全國前案紀錄表在卷可參。其於假釋期間，又不知
    警惕，因施用毒品誤性，而一再竊盜，屢經查獲，亦仍不知
    收斂，惡性顯然不淺，而依被告竊盜之手段，均係徒手竊取
    ，犯罪情節尚未嚴重，且竊得財物之價值亦非甚鉅，除被害
    人乙○○持有之蒜頭遭變賣外，其餘被害人持有之失竊物品
    ，均經警查獲尋回，並被害人亦表不再追究的意思，及其他
    一切情狀，量處如主文所示之刑。
肆、撤銷改判之理由：
    按檢察官聲請以簡易判決處刑之案件，經法院認為有第451
    條之1 第4 項但書之情形者，應適用通常訴訟程序審判之，
    刑事訴訟法第452 條定有明文。又對於簡易判決之上訴，準
    用刑事訴訟法第3 編第1 章及第2 章之規定，管轄第二審之
    地方法院合議庭受理簡易判決上訴案件，應依通常程序審理
    ，其認案件有刑事訴訟法第452 條之情形者，應撤銷原判決
    ，逕依通常程序為第一審判決，法院辦理刑事訴訟簡易程序
    案件應行注意事項第14項亦有規定。原判決對被告如犯罪事
    實欄壹一、二、三之犯行予以論罪科刑，固非無見，惟原判
    決未及審酌被告如犯罪事實欄壹四所示之犯行，即本院認定
    之犯罪事實，已與檢察官聲請簡易判決處刑書據以求處罪刑
    之事實不符，且就上開犯行觀之，被告犯罪所應科處之刑罰
    ，顯不合刑事訴訟法第449 條第3 項所定得以簡易判決處刑
    之案件，而有刑事訴訟法第451 條之1 第4 項但書第2 款之
    情形，依上開規定，原審適用簡易判決處刑程序，即有未合
    。檢察官上訴主張原審未審究被告其他部分之犯行，為有理
    由，自應由本院合議庭撤銷原判，並依通常程序審理，為第
    一審之判決。
伍、應適用之法條：
一、刑事訴訟法第369條前段、第364條、第299條第1項前段。
二、刑法第56條、第320 條第1 項。
三、罰金罰鍰提高標準條例第1條前段。
中　　華　　民　　國　　94　　年　　8 　　月　　26　　日
                  刑事第一庭    審判長法  官  康樹正
                                      法  官  楊欣怡
                                      法  官  侯廷昌
以上正本證明與原本無異。
如不服本判決，應於判決送達後10日內，向本院提出上訴狀（須
附繕本）。
                                      書記官  馮善詮
中　　華　　民　　國　　94　　年　　8 　　月　　26　　日
附錄法條：
中華民國刑法第320條
 (普通竊盜罪、竊佔罪)
意圖為自己或第 3 人不法之所有，而竊取他人之動產者，為竊盜
罪，處五年以下有期徒刑、拘役或五百元以下罰金。
意圖為自己或第 3 人不法之利益，而竊佔他人之不動產者，依前
項之規定處斷。
前二項之未遂犯罰之。
